ܦܪܩ,,pʿal,ethpʿel,paʿʿel,ethpaʿʿal,aphʿel,ettaphʿal
perfect,3MS,ܦܪܰܩ,´ܶܬܦܪܶܩ,ܦܰܪܶܩ,ܐܶܬܦܰܪܰܩ,ܐܰܦܪܶܩ,ܐܶܬܬܰܦܪܰܩ
perfect,3FS,ܦܶܪܩܰܬ,ܐܶܬܦܰܪܩܰܬ,ܦܰܪܩܰܬ,ܐܶܬܦܰܪܩܰܬ,ܐܰܦܪܩܰܬ,ܐܶܬܬܰܦܪܩܰܬ
perfect,2MS,ܦܪܰܩܬ,ܐܶܬܦܪܶܩܬ,ܦܰܪܶܩܬ,ܐܶܬܦܰܪܰܩܬ,ܐܰܦܪܶܩܬ,ܐܶܬܬܰܦܪܰܩܬ
perfect,2FS,ܦܪܰܩܬܝ,ܐܶܬܦܪܶܩܬܝ,ܦܰܪܶܩܬܝ,ܐܶܬܦܰܪܰܩܬܝ,ܐܰܦܪܶܩܬܝ,ܐܶܬܰܦܪܰܩܬܝ
perfect,1CS,ܦܶܪܩܶܬ,ܐܶܬܦܰܪܩܶܬ,ܦܰܪܩܶܬ,ܐܶܬܦܰܪܩܶܬ,ܐܰܦܪܩܶܬ,ܐܶܬܰܦܪܩܶܬ
perfect,3MP,ܦܪܰܩܘ,ܐܶܬܦܪܶܩܘ,ܦܰܪܶܩܘ,ܐܶܬܦܰܪܰܩܘ,ܐܰܦܪܶܩܘ,ܐܶܬܬܰܦܪܰܩܘ
perfect,3FP,ܦܪܰܩ̈ܝ,ܐܶܬܦܪܶܩ̈ܝ,ܦܰܪܶܩ̈ܝ,ܐܶܬܦܰܪܰܩ̈ܝ,ܐܰܦܪܶܩ̈ܝ,ܐܶܬܬܰܦܪܰܩ̈ܝ
perfect,2MP,ܦܪܰܩܬܽܘܢ,ܐܶܬܦܪܶܩܬܽܘܢ,ܦܰܪܶܩܬܽܘܢ,ܐܶܬܦܰܪܰܩܬܽܘܢ,ܐܰܦܪܶܩܬܽܘܢ,ܐܶܬܬܰܦܪܰܩܬܽܘܢ
perfect,2FP,ܦܪܰܩܬ̈ܶܝܢ,ܐܶܬܦܪܶܩ̈ܬܶܝܢ,ܦܰܪܶܩܬ̈ܶܝܢ,ܐܶܬܦܰܪܰܩ̈ܬܶܝܢ,ܐܰܦܪܶܩܬ̈ܶܝܢ,ܐܶܬܬܰܦܪܰܩ̈ܬܶܝܢ
perfect,1CP,ܦܪܰܩܢ,ܐܶܬܦܪܶܩܢ,ܦܰܪܶܩܢ,ܐܶܬܦܰܪܰܩܢ,ܐܰܦܪܶܩܢ,ܐܶܬܬܰܦܪܰܩܢ
imperfect,3MS,ܢܶܦܪܽܘܩ,ܢܶܬܦܪܶܩ,ܢܦܰܪܶܩ,ܢܶܬܦܰܪܰܩ,ܢܰܦܪܶܩ,ܢܶܬܬܰܦܪܰܩ
imperfect,3FS,ܬܶܦܪܽܘܩ,ܬܶܬܦܪܶܩ,ܬܦܰܪܶܩ,ܬܶܬܦܰܪܰܩ,ܬܰܦܪܶܩ,ܬܶܬܰܦܪܰܩܝ
imperfect,2MS,ܬܶܦܪܽܘܩ,ܬܶܬܦܪܶܩ,ܬܦܰܪܶܩ,ܬܶܬܦܰܪܰܩ,ܬܰܦܪܶܩ,ܬܶܬܰܦܪܰܩ
imperfect,2FS,ܬܶܦܪܩܺܝܢ,ܬܶܬܦܰܪܩܺܝܢ,ܬܦܰܪܩܺܝܢ,ܬܶܬܦܰܪܩܺܝܢ,ܬܰܦܪܩܺܝܢ,ܬܶܬܰܦܪܩܺܝܢ
imperfect,1CS,ܐܶܦܪܽܘܩ,ܐܶܬܦܪܶܩ,ܐܶܦܰܪܶܩ,ܐܶܬܦܰܪܰܩ,ܐܰܦܪܶܩ,ܐܶܬܬܰܦܪܰܩ
imperfect,3MP,ܢܶܦܪܩܽܘܢ,ܢܶܬܦܰܪܩܽܘܢ,ܢܦܰܪܩܽܘܢ,ܢܶܬܦܰܪܩܽܘܢ,ܢܰܦܪܩܽܘܢ,ܢܶܬܬܰܦܪܩܽܘܢ
imperfect,3FP,ܢܶܦ̈ܪܩܳܢ,ܢܶܬܦܰܪܩ̈ܳܢ,ܢܦܰܪܩ̈ܳܢ,ܢܶܬܦܰܪܩ̈ܳܢ,ܢܰܦܪܩ̈ܳܢ,ܢܶܬܬܰܦܪܩ̈ܳܢ
imperfect,2MP,ܬܶܦܪܩܽܘܢ,ܬܶܬܦܰܪܩܽܘܢ,ܬܦܰܪܩܽܘܢ,ܬܶܬܦܰܪܩܽܘܢ,ܬܰܦܪܩܽܘܢ,ܬܶܬܰܦܪܩܽܘܢ
imperfect,2FP,ܬܶܦ̈ܪܩܳܢ,ܬܶܬܦܰܪܩ̈ܳܢ,ܬܦܰܪܩ̈ܳܢ,ܬܶܬܦܰܪܩ̈ܳܢ,ܬܰܦܪܩ̈ܳܢ,ܬܶܬܰܦܪܩ̈ܳܢ
imperfect,1CP,ܢܶܦܪܽܘܩ,ܢܶܬܦܪܶܩ,ܢܦܰܪܶܩ,ܢܶܬܦܰܪܰܩ,ܢܰܦܪܶܩ,ܢܶܬܬܰܦܪܰܩ
imperative,MS,ܦܪܽܘܩ,ܐܶܬܦܰܪܩ,ܦܰܪܶܩ,ܐܶܬܦܰܪܰܩ,ܐܰܦܪܶܩ,ܐܶܬܬܰܦܪܰܩ
imperative,FS,ܦܪܽܘܩܝ,ܐܶܬܦܰܪܩܝ,ܦܰܪܶܩܝ,ܐܶܬܦܰܪܰܩܝ,ܐܰܦܪܶܩܝ,ܐܶܬܬܰܦܪܰܩܝ
imperative,MP,ܦܪܽܘܩܘ,ܐܶܬܦܰܪܩܘ,ܦܰܪܶܩܘ,ܐܶܬܦܰܪܰܩܘ,ܐܰܦܪܶܩܘ,ܐܶܬܬܰܦܪܰܩܘ
imperative,FP,ܦܪܽܘܩ̈ܝ,ܐܶܬܦܰܪܩ̈ܝ,ܦܰܪܶܩ̈ܝ,ܐܶܬܦܰܪܰܩ̈ܝ,ܐܰܦܪܶܩ̈ܝ,ܐܶܬܬܰܦܪܰܩ̈ܝ
active-participle,MS,ܦܳܪܶܩ,ܡܶܬܦܪܶܩ,ܡܦܰܪܶܩ,ܡܶܬܦܰܪܰܩ,ܡܰܦܪܶܩ,ܡܶܬܬܰܦܪܰܩ
active-participle,FS,ܦܳܪܩܳܐ,ܡܶܬܦܰܪܩܳܐ,ܡܦܰܪܩܳܐ,ܡܶܬܦܰܪܩܳܐ,ܡܰܦܪܩܳܐ,ܡܶܬܬܰܦܪܩܳܐ
active-participle,MP,ܦܳܪܩܺܝܢ,ܡܶܬܦܰܪܩܺܝܢ,ܡܦܰܪܩܺܝܢ,ܡܶܬܦܰܪܩܺܝܢ,ܡܰܦܪܩܺܝܢ,ܡܶܬܬܰܦܪܩܺܝܢ
active-participle,FP,ܦܳܪ̈ܩܳܢ,ܡܶܬܦܰܪ̈ܩܳܢ,ܡܦܰܪ̈ܩܳܢ,ܡܶܬܦܰܪܩ̈ܳܢ,ܡܰܦܪܩ̈ܳܢ,ܡܶܬܬܰܦܪܩ̈ܳܢ
passive-participle,MS,ܦܪܺܝܩ,,ܡܦܰܪܰܩ,,ܡܰܦܪܰܩ,
passive-participle,FS,ܦܪܺܝܩܳܐ,,ܡܦܰܪܩܳܐ,,ܡܰܦܪܩܳܐ,
passive-participle,MP,ܦܪܺܝܩܺܝܢ,,ܡܦܰܪܩܺܝܢ,,ܡܰܦܪܩܺܝܢ,
passive-participle,FP,ܦܪܺܝ̈ܩܳܢ,,ܡܦܰܪ̈ܩܳܢ,,ܡܰܦܪ̈ܩܳܢ,
infinitive,,ܡܶܦܪܰܩ,ܡܶܬܦܪܳܩܽܘ,ܡܦܰܪܳܩܽܘ,ܡܶܬܦܰܪܳܩܽܘ,ܡܰܦܪܳܩܽܘ,ܡܶܬܬܰܦܪܳܩܽܘ
